臺灣桃園地方法院刑事判決
111年度再字第1號
公  訴  人  臺灣桃園地方檢察署檢察官    
被      告  邱仕宏


選任辯護人  呂承翰律師
            俞力文律師
上列被告因違反毒品危害防制條例案件，經檢察官聲請簡易判決
處刑（109年度偵字第18094號），本院以109年度壢簡字第2303
號簡易判決判處被告罪刑確定，嗣檢察官聲請再審，經本院裁定
開始再審（111年度壢聲簡再字第4號），並改依通常程序審理，
判決如下：
    主  文
邱仕宏無罪。
    理  由
一、聲請簡易判決處刑意旨略以：被告邱仕宏明知3,4亞甲雙氧
    苯基甲胺戊酮(Pentylone)係毒品危害防制條例所列管之第
    二級毒品，屬違禁物，不得持有，竟基於持有第二級毒品之
    犯意，於民國109年1月間某日，在桃園市中壢區之「世紀KT
    V」，向真實姓名年籍不詳綽號「小胖」之人，以新臺幣(下
    同)1500元之價格，購得含有第二級毒品3,4亞甲雙氧苯基甲
    胺戊酮成分之毒品咖啡包3包而持有之。嗣於109年5月26日
    晚間6時23分許，因警執行另案詐欺案件之拘提，經邱仕宏
    同意搜索後，在桃園市○○區○○○路00號前，邱仕宏所駕駛之
    車牌號碼00-0000號自用小客車上，扣得上開毒品咖啡包3包
    ，因認被告涉犯毒品危害防制條例第11條第2項之持有第二
    級毒品罪嫌等語。
二、按犯罪事實應依證據認定之，無證據不得認定犯罪事實；不
    能證明被告犯罪者，應諭知無罪之判決，刑事訴訟法第154
    條第2項、第301條第1項分別定有明文。
三、檢察官聲請簡易判決認被告涉犯上述罪嫌，無非係以被告於
    警詢及偵查時之供述，卷附自願受搜索同意書、高雄市政府
    警察局三民第一分局扣押筆錄、扣押物品目錄表、高雄醫學
    大學附設中和紀念醫院（下簡稱高醫）檢驗醫學部毒物室10
    9年4月18日及109年10月17日濫用藥物檢驗報告（報告編號
    ：S00000-000、S00000-000、S00000-000、S00000-000），
    以及上開扣案之咖啡包3包等為主要論據。
四、本院認定：
（一）本件扣案咖啡包前經送高醫檢測結果，高醫檢測雖認含有
      第二級毒品Pentylone成分（鑑定結果詳如附表所示），
      有上揭濫用藥物檢驗報告附卷可查（偵卷第75頁、第81頁
      至第83頁）；但嗣後經臺灣桃園地方檢察署函請法務部法
      醫研究所查核檢驗高醫提出被告之濫用藥物檢驗報告原始
      圖譜重新判讀，結果確定本件扣案咖啡包所含成分應為第
      三級毒品Eutylone，應無第二級毒品Pentylone存在，有
      法務部法醫研究所111年2月9日法醫毒字第11100006490號
      函檢送之重新判讀結果在卷可參（執聲再卷第5至7頁）。
      本件扣案咖啡包既未含有第二級毒品Pentylone成分，檢
      察官聲請簡易判決認被告係持有第二級毒品Pentylone，
      即與客觀事證不合。
（二）本件被告係持有含第三級毒品Eutylone之咖啡包，但仍不
      構成修正前毒品危害防制條例第11條第5項之持有達法定
      數量以上之第三級毒品罪。 
　　1.行為後法律有變更者，適用行為時之法律，但行為後之法
      律有利於行為人者，適用最有利於行為人之法律，刑法第
      2條第1項定有明文。而被告行為後，毒品危害防制條例第
      11條第5項業於109年1月15日經總統公布修正，並自同年7
      月15日起生效。修正前毒品危害防制條例第11條第5項規
      定：「持有第三級毒品純質淨重二十公克以上者，處三年
      以下有期徒刑，得併科新臺幣三十萬元以下罰金。」修正
      後規定：「持有第三級毒品純質淨重五公克以上者，處二
      年以下有期徒刑，得併科新臺幣二十萬元以下罰金。」修
      正後規定將處罰持有第三級毒品重量之標準下降（較易成
      立犯罪），惟將法定刑（有期徒刑及罰金刑）降低，因此
      如果行為人於109年7月15日前持有之第三級毒品純質淨重
      未達20公克，當以修正前之毒品危害防制條例第11條第5
      項較為有利（因不會成立犯罪）；若達20公克，則以修正
      後之毒品危害防制條例第11條第5項較為有利（因法定刑
      較低），換言之，應依行為人持有第三級毒品之純質淨重
      ，判斷修正前或後之毒品危害防制條例第11條第5項何者
      對行為人較為有利，並依刑法第2條第1項加以選擇適用。
    2.本件扣案咖啡包，依卷內檢驗資料，並無證據可認所含第
      三級毒品之純質淨重合計已達20公克，而上述咖啡包，亦
      經檢察官執行沒收銷燬，有臺灣桃園地方檢察署檢察官扣
      押（沒收）物品處分命令附卷可佐，亦已無從再行檢驗；
      則本件無從認為被告當時持有第三級毒品之純質淨重合計
      已達20公克。依照上述新舊法比較說明，當以適用修正前
      之毒品危害防制條例第11條第5項對受判決人較為有利，
      從而被告所為亦不構成修正前毒品危害防制條例第11條第
      5項之持有達法定數量以上之第三級毒品罪。
四、綜上所述，本件不能證明被告犯罪，應為無罪之諭知。
據上論斷，應依刑事訴訟法第436條、第452條、第301條第1項，
判決如主文。
本案經檢察官鄧瑋琪聲請簡易判決處刑，檢察官王珽顥到庭執行
職務。
中　　華　　民　　國　　111 　年　　8 　　月　　22　　日
                  刑事第一庭    法　官　鄭吉雄
以上正本證明與原本無異。
如不服本判決應於收受判決後20日內向本院提出上訴書狀，並應
敘述具體理由。其未敘述上訴理由者，應於上訴期間屆滿後20日
內向本院補提理由書(均須按他造當事人之人數附繕本)「切勿逕
送上級法院」。 
  　　　　　　　　　　　　　　　書記官　施春祝　　　　　
中　　華　　民　　國　　111 　年　　8 　　月　　22　　日
附表：
編號 扣案物品名稱 數量 高醫檢驗結果 備註 1 咖啡包 3包，抽驗1包 驗前淨重8.358公克，驗後淨重8.338公克 1.Pentylone(第二級毒品) 2.bk-DMBDB(Dibuty1one)(第三級毒品） 報告編號：S00000-000 檢體編號：3-319 2 咖啡包 1包 (3-1) 驗前淨重8.402公克，驗後淨重8.382公克 1.Pentylone(3,4-亞甲基雙氧苯基甲胺戊酮)(第二級毒品)【純度(%):<1/純質淨重(公克)：無法計算】 2.Dibuty1one(bk-DMBDB)(第三級毒品）【純度(%):<1/純質淨重(公克)：無法計算】 報告編號：S00000-000 檢體編號：8-287 3 咖啡包 1包 (3-2) 驗前淨重8.358公克，驗後淨重8.338公克 1.Pentylone(3,4-亞甲基雙氧苯基甲胺戊酮)(第二級毒品)【純度(%):1.31/純質淨重(公克)：0.109】 2.Dibuty1one(bk-DMBDB)(第三級毒品）【純度(%):<1/純質淨重(公克)：無法計算】 報告編號：S00000-000 檢體編號：8-288 4 咖啡包 1包 (3-3) 驗前淨重8.725公克，驗後淨重8.705公克 1.Pentylone(3,4-亞甲基雙氧苯基甲胺戊酮)(第二級毒品)【純度(%):2.45/純質淨重(公克)：0.214】 2.Dibuty1one(bk-DMBDB)(第三級毒品）【純度(%):<1/純質淨重(公克)：無法計算】 報告編號：S00000-000 檢體編號：8-289